【裁判字號】    99,交抗,2138
【裁判日期】    991130
【裁判案由】    違反道路交通管理處罰條例
【裁判全文】
臺灣高等法院刑事裁定                99年度交抗字第2138號
抗  告  人
即受處分人  錢德男
上列抗告人因違反道路交通管理處罰條例案件，不服臺灣板橋地
方法院，中華民國99年9月27日所為裁定（99年度交聲字第2774
號），提起抗告，本院裁定如下：
    主  文
抗告駁回。
    理  由
一、原裁定意旨略以：本件抗告人即受處分人錢德男於民國（下
    同）99年3月27日晚間7時11分許，在臺北縣泰山鄉○○路與
    福泰路之交岔路口，因有汽車駕駛人酒精濃度超過規定標準
    （0.55mg /L以上）之違規行為，經臺北縣政府警察局新莊
    分局泰山分駐所員警以北縣警交大字第CO0000000號違反道
    路交通管理事件通知單舉發之，嗣原處分機關於99年8月6日
    以板監裁字第裁41-CO0 000000號違反道路交通管理事件裁
    決書，裁處異議人罰鍰新臺幣45,000元，吊扣駕駛執照12個
    月，並應參加道路交通安全講習，上開裁決書業於同年8月
    10 日送達於異議人住所，經異議人之同居人即其母錢黃扁
    收受等情，有臺北縣政府警察局北縣警交大字第CO0000000
    號舉發違反道路交通管理事件通知單、交通部公路總局臺北
    區監理所板橋監理站板監裁字第裁41-CO0000000號處分違反
    道路交通管理事件裁決書、交通部公路總局臺北區監理所板
    橋監理站送達證書影本1紙附卷可稽。足認本件裁決書業經
    原處分機關依行政程序法之規定，於99年8月10日完成送達
    。次查，異議人住所設於臺北縣泰山鄉，須加計在途期間2
    日，此經法院訴訟當事人在途期間標準規定明確。是異議人
    不服道路交通管理處罰條例第8條主管機關所為之處罰，應
    自收受裁決書之翌日起20日加計2日在途期間，即應於99年9
    月1日前聲明異議。惟本件異議人遲至99年9月2日始向原處
    分機關提出聲明異議狀乙情，有原處分機關收受上揭書狀之
    收文章可憑。核已逾20日之法定期間，從而本件異議人之聲
    明異議不合法律上之程式，且無從命其補正。揆諸前揭說明
    ，其就前揭處分聲明異議為不合法，應予駁回等語。
二、抗告意旨略以：抗告人因長期腳痛於林口長庚開刀人工髖骨
    ，99年8月份開始觀察、住院、開刀、修復期約半年，導致
    延誤到法院聲明異議時間，並附上醫生證明。99年9月12日
    本人借錢繳款給板橋地方法院3萬元，現在又無固定收入、
    臥病在床，生活起居成問題，希望法官可以減輕量刑云云。
三、按受處分人不服道路交通管理處罰條例第8條主管機關所為
    的處罰，得於接到裁決書翌日起20日內，向管轄地方法院聲
    明異議，道路交通管理處罰條例第87條第1項明文規定。次
    按依本條例第87條規定向法院聲明異議之期間，自裁決送達
    之翌日起算，並得依法扣除在途期間及聲請回復原狀；法院
    認為聲明異議不合法律上之程式或其異議權已經喪失者，應
    以裁定駁回之，道路交通事件處理辦法第11條、第17條前段
    亦分別定有明文。
四、本院查：
(一)本件原處分機關即交通部公路總局臺北區監理所板橋監理站
    於99年8月6日所為之板監裁字第裁41-CO0000000號裁決書，
    已於同年月10日送達至抗告人即受處分人之住居所時，因未
    獲會晤抗告人本人，乃於99年8月10日由抗告人之母簽收代
    為補充收受送達，有其母印文之裁決書送達證書影本在卷為
    憑（見原審卷第6頁）。是本件不服原處分機關違反道路交
    通管理事件裁決20日之異議期間，應自送達翌日即99年8月
    11 日起算，至99年8月30日屆滿；又原處分機關所在為臺北
    縣板橋市，抗告人係居住於臺北縣泰山鄉，非屬在一個縣轄
    市，應加計2日在途期間，則抗告人聲明異議之期間至98年9
    月1日即已屆滿。惟抗告人竟遲至99年9月2日始具狀向原處
    分機關聲明異議，有抗告人聲明異議狀上所示原處分機關收
    狀登記戳章可稽（原審卷第4頁），顯見本件受處分人聲明
    異議，已逾法定之異議期間，且無從補正。原法院基此駁回
    抗告人之異議，經核即屬正確。
(二)抗告人提起抗告意旨所指陳內容，均屬實體爭議事項，因
    本件異議逾期而不合法，本院自無從加以審酌認定。從而，
    本件抗告為無理由，應予駁回。
五、據上論結，應依道路交通事件處理辦法第25條，刑事訴訟法
    第412條，裁定如主文。
中    華    民    國    99    年    11    月    30    日
                    刑事第十八庭審判長法  官  吳鴻章
                                      法  官  曾淑華
                                      法  官  汪梅芬
以上正本證明與原本無異。
不得再抗告。
                                      書記官  劉寶鈴
中    華    民    國    99    年    12    月    1     日

司法院資訊處製作；財團法人民間司法改革基金會備份。
